【裁判字號】    99,訴,867
【裁判日期】    990929
【裁判案由】    違反毒品危害防制條例
【裁判全文】
臺灣屏東地方法院刑事判決               99年度訴字第867號
公  訴  人  臺灣屏東地方法院檢察署檢察官
被      告  甲○○
上列被告因違反毒品危害防制條例案件，經檢察官提起公訴（99
年度毒偵字第1350號、第1410號），被告於本院準備程序就被訴
事實為有罪之陳述，經合議庭裁定由受命法官獨任進行簡式審判
程序，並判決如下：
    主  文
甲○○施用第一級毒品，處有期徒刑柒月；又施用第二級毒品，
處有期徒刑肆月；又施用第一級毒品，處有期徒刑柒月；又施用
第二級毒品，處有期徒刑肆月，扣案之第二級毒品甲基安非他命
伍包（合計驗前淨重零點肆零肆公克，驗餘淨重零點柒玖公克
）及甲基安非他命外包裝袋伍只沒收銷燬。應執行有期徒刑壹年
陸月，扣案之第二級毒品甲基安非他命伍包（合計驗前淨重零點
肆零肆公克，驗餘淨重零點柒玖公克）及甲基安非他命外包裝
袋伍只沒收銷燬。
    事  實
一、甲○○前因施用毒品案件，經本院以96年度毒聲字第421 號
    送觀察、勒戒，認有繼續施用毒品之傾向，復經本院以96年
    度毒聲字第516 號裁定令入戒治處所施以強制戒治，於民國
    97年9 月17日執行完畢釋放，由臺灣屏東地方法院檢察署檢
    察官以97年度戒毒偵字第132 號為不起訴處分確定。詎仍未
    戒絕毒癮，明知海洛因、甲基安非他命業經行政院公告列為
    毒品危害防制條例第2 條第2 項第1 款、第2 款之第一級、
    第二級毒品，不得施用、持有，竟分別基於施用第一級毒品
    海洛因、施用第二級毒品甲基安非他命之犯意，於前揭強制
    戒治執行完畢釋放後5 年內，為下列犯行：(一)於99年5 月12
    日9 時許，在其屏東縣東港鎮○○街33之8 號2 樓居所，以
    將海洛因置於注射針筒摻水稀釋後注射之方式，施用海洛因1
    次；另於同年月13日12時許，在上址，以將甲基安非他命置
    於玻璃球內加熱燒烤再吸食其所生煙霧之方式，施用甲基安
    非他命1 次。嗣於99年5 月15日15時55分許，甲○○同意由
    警為其採尿送驗，檢出第一級、第二級毒品陽性反應，始悉
    上情。(二)於99年6 月5 日下午某時許，在上址，以將海洛因
    置於注射針筒摻水稀釋後注射之方式，施用海洛因1 次；旋
    以將甲基安非他命置於玻璃球內加熱燒烤再吸食其所生煙霧
    之方式，施用甲基安非他命1 次。嗣於99年6 月7 日12時20
    分許，甲○○行經屏東縣新園鄉○○村○○路120 號前，因
    行跡可疑為警盤查，當場扣得如附表所示之甲基安非他命5
    包（合計驗前淨重0.404 公克，驗餘淨重0.379 公克），經
    警為其採尿送驗，檢出第一級、第二級毒品陽性反應，始悉
    上情。
二、案經屏東縣政府警察局東港分局報告臺灣屏東地方法院檢察
    署檢察官偵查起訴。
    理  由
一、按簡式審判程式之證據調查，不受刑事訴訟法第159 條第1
    項所定：「被告以外之人於審判外之言詞或書面陳述，不得
    作為證據。」之限制，此見同法第273 條之2 規定甚明。是
    本判決下列所引用之被告以外之人於審判外所為之陳述，依
    前揭法律規定，均得作為證據，先予敘明。
二、上開犯罪事實，均據甲○○被告坦承不諱，就犯罪事實(二)部
    分，另有卷附之搜索扣押筆錄、扣押物品目錄表各1 份（見
    東警分偵字第0990009317號卷《下稱警二卷》第10至13頁）
    及扣案之甲基安非他命5 包可資佐證；而被告各次為警查獲
    後所排放之尿液經採樣送驗，以酵素免疫分析法初步檢驗及
    氣相層析質譜儀法確認檢驗結果，於鴉片類、安非他命類均
    呈陽性反應，有屏東縣政府警察局東港分局毒品案件涉嫌人
    尿液採證編號姓名對照表2 份及臺灣檢驗科技股份有限公司
    99年6 月1 日、6 月22日出具之濫用藥物尿液檢驗報告各1
    紙附卷足稽（見東警分偵字第0990009528號卷第3 、7 頁、
    警二卷第27頁、臺灣屏東地方法院檢察署99年度毒偵字第13
    50號卷第18頁），至扣案之甲基安非他命5 包，驗前淨重及
    驗餘淨重如附表所示，經以薄層色層分析法及氣體色層質譜
    分析法檢驗後，於甲基安非他命均呈陽性反應，有高雄醫學
    大學附設中和紀念醫院99年9 月3 日出具之檢驗報告5 紙在
    卷可證（見本院卷第23至27頁），俱徵被告前揭不利於己之
    自白與事實相符，本案事證明確，其犯行均堪認定，應依法
    論科。
三、按海洛因及甲基安非他命分屬毒品危害防制條例第2 條第2
    項第1 款、第2 款規定之第一級及第二級毒品，被告於犯罪
    事實(一)、(二)分別施用之，核係犯同條例第10條第1 項之施用
    第一級毒品罪2 次及同條第2 項之施用第二級毒品罪2 次。
    被告各次施用海洛因、甲基安非他命前後持有第一級、第二
    級毒品之低度行為，分別為其施用之高度行為所吸收，均不
    另論罪。被告所犯上開4 罪，犯意各別，應予分論併罰。爰
    審酌被告前因施用毒品案件送觀察、勒戒及強制戒治執行完
    畢，仍不知戒絕，又觸犯本件犯行，一再戕害己身，顯示其
    定力不足、意志不堅、易受外界誘惑，惟犯後坦承犯行，態
    度良好，併其之生活狀況、智識程度等一切情狀，分別量處
    如主文所示之刑，並定其應執行刑，以示懲儆。
四、扣案如附表所示之甲基安非他命5 包（合計驗前淨重0.404
    公克，驗餘淨重0.379 公克），均應依毒品危害防制條例第
    1 8 條第1 項前段諭知沒收銷燬；該毒品之外包裝袋各1 只
    ，因殘留微量毒品難以析離，爰依同規定沒收銷燬之。至其
    餘扣案物，尚乏實據證明與本案犯行有何直接關係，即無從
    為沒收之宣告，附此敘明。
據上論斷，應依刑事訴訟法第273 條之1 第1 項、第299 條第1
項前段，毒品危害防制條例第10條第1 項、第2 項、第18條第1
項前段，刑法第11條、第51條第5 款，判決如主文。
本案經檢察官潘國威到庭執行職務。
中    華    民    國    99    年    9     月    29    日
                  刑事第三庭    法  官  李珮妤
附表：
┌──┬────┬────┬────┬──────┐
│編號│標示毛重│驗前淨重│驗餘淨重│檢驗報告編號│
│    │（公克）│（公克）│（公克）│            │
├──┼────┼────┼────┼──────┤
│  1 │    0.39│   0.094│   0.089│    0000-000│
├──┼────┼────┼────┼──────┤
│  2 │    0.37│   0.093│   0.088│    0000-000│
├──┼────┼────┼────┼──────┤
│  3 │    0.35│   0.066│   0.061│    0000-000│
├──┼────┼────┼────┼──────┤
│  4 │    0.34│   0.067│   0.062│    0000-000│
├──┼────┼────┼────┼──────┤
│  5 │    0.36│   0.084│   0.079│    0000-000│
├──┼────┼────┼────┼──────┤
│合計│   ─   │   0.404│   0.379│     ─     │
└──┴────┴────┴────┴──────┘
以上正本證明與原本無異。
如不服本判決應於收受判決後10日內向本院提出上訴書狀，並應
敘述具體理由；其未敘述上訴理由者，應於上訴期間屆滿後20日
內向本院補提理由書（均須按他造當事人之人數附繕本）「切勿
逕送上級法院」。
中    華    民    國    99    年    9     月    29    日
                                書記官  劉淑蓉
附錄本案論罪科刑法條：
毒品危害防制條例第10條
施用第一級毒品者，處6 月以上5 年以下有期徒刑。
施用第二級毒品者，處3 年以下有期徒刑。

司法院資訊處製作；財團法人民間司法改革基金會備份。
